【裁判字號】    92,易,395
【裁判日期】    921112
【裁判案由】    竊盜
【裁判全文】
臺灣苗栗地方法院刑事判決                          九十二年度易字第三九五號
    公  訴  人  臺灣苗栗地方法院檢察署檢察官
    被      告  甲○○  男  三.
右列被告因竊盜案件，經檢察官提起公訴（九十二年度偵字第二三二五號、第二五一
五號），及移送併案審理（九十二年度偵字第三九七六號），經本院合議庭裁定改依
簡式審判程序，判決如左：
    主  文
甲○○共同連續竊盜，累犯，處有期徒刑壹年貳月。扣案之鑰匙壹把沒收。
    事  實
一、甲○○（原名古紹平，於民國〔下同〕八十八年三月四日改名）曾於八十六年間
    因違反藥事法及竊盜案件，經臺灣高等法院臺中分院於八十八年十月二十日以八
    十八年度少連上訴字第一０九號判決分別判處有期徒刑一年二月及十一月，應執
    行有期徒刑一年十月，甲○○上訴後，經最高法院於九十一年六月六日以九十一
    年度台上字第八九八號判決駁回上訴確定，甫於九十二年四月二日假釋出獄付保
    護管束，而於同年五月二日保護管束期滿，假釋未經撤銷視為執行完畢。甲○○
    猶不知悔改，基於意圖為自己不法所有之概括犯意，連續於左列時、地，竊取他
    人之財物：
  (一)先於九十二年六月六日與友人乙○○（另經本院以九十二年度苗簡字第八五五號
    刑事簡易判決判處有期徒刑六月）共同基於意圖為自己不法所有之概括犯意，由
    乙○○駕駛七Ｐ—七二四五號自用小貨車，於該日十四時二十五分許，在苗栗縣
    通霄鎮○○路路旁，徒手竊取中國城遊樂世界所有之鐵製指示看板一個（價值約
    新台幣〔下同〕五千元），得手後置於上開貨車上，欲伺機變賣。
  (二)復於九十二年六月六日十四時三十分許，與乙○○共同基於意圖為自己不法所有
    之概括犯意，至通霄鎮五北里九鄰康德瀝青公司旁空地，兩人下車徒手將該公司
    所有之鐵圈一個、鐵板一片（價值約一千元）竊取後搬上貨車，惟為康德瀝青公
    司看管人員丁○○發覺報警而當場查獲。
  (三)再於九十二年六月二十二日凌晨至苗栗縣公館鄉開礦村訪友未遇，返家途中於凌
    晨三時五十分許行經公館鄉開礦村七鄰中油停車場車庫時，見戊○○所有之未懸
    掛車牌重機車（原車號ＩＨＺ—九三五號，已報廢）停於該處，且鑰匙插於機車
    上，認有機可趁，竟承接前開意圖為自己不法所有之概括犯意，竊取上開機車移
    動一、二公尺欲以腳踩發動該車時，為戊○○發現而大聲喊叫，甲○○見東窗事
    發乃將機車牽回原處，並快步逃離現場，惟為戊○○攔阻並報警，經警至現場處
    理而查獲。
  (四)又於九十二年十月七日二十二時許，在苗栗縣公館鄉○○路二六六號公館鄉農會
    前，見地上有他人所丟棄之鑰匙一把，即將之拾起據為己有，並承接前開意圖為
    自己不法所有之概括犯意，以該鑰匙竊取在路旁丙○○○所有之ＳＦＢ—三０八
    號輕型機車，得手後供己代步使用。嗣於同年月十日二十二時三十分許，乘載不
    知情友人吳東亮，行經苗栗縣公館鄉館南村十一鄰三０七之三號前，為警查獲，
    並扣得甲○○所有供其竊盜犯行所用之鑰匙一把。
二、案經苗栗縣警察局通霄分局報告及戊○○訴由苗栗縣警察局苗栗分局報請臺灣苗
    栗地方法院檢察官檢察官偵查起訴，及移送併案審理。
    理  由
一、訊據被告甲○○對於右揭犯罪事實於本院審理時均坦承不諱，其中犯罪事實欄一
    (一)(二)部份，核與同案被告乙○○於本院準備程序時供認相符（見九十二年十月十
    四日第六頁、七頁），並據證人即被害人中國城遊樂世界之副總經理陳鐘郎、康
    德瀝青公司員工丁○○、原車號ＩＨＺ—九三五號機車車主戊○○、車號ＳＦＢ
    —三０八號機車車主丙○○○於警詢中分別證述屬實，並有贓物認領保管單三紙
    、照片十四幀、車籍作業系統—查詢認可資料二紙附卷可稽，且有鑰匙一把扣案
    可資佐證。綜上所述，被告之自白與事實相符，本案事證明確，其四次竊盜犯行
    應堪認定。
二、核被告甲○○所為，係犯刑法第三百二十條第一項之竊盜罪。被告甲○○與同案
    被告乙○○二人間，就犯罪事實欄一(一)(二)所載之二次竊盜犯行，有犯意聯絡及行
    為分擔，為共同正犯。被告甲○○先後四次竊盜犯行，時間緊接，且犯罪構成要
    件相同，顯係基於概括犯意反覆為之，應依連續犯規定論以一罪，並加重其刑。
    起訴意旨認被告如事實欄一(三)所載之竊盜犯行，係臨時起意為之，而與犯罪事實
    欄一(一)(二)之兩次竊盜犯行，並非基於同一概括犯意所為，應分論併罰之等語，固
    非無見，惟查，觀諸犯罪事實欄一(一)(二)及一(三)之竊盜犯行，僅差距約半個月，且
    參以移送併案之事實欄一(四)之竊盜犯行，亦與事實欄一(三)部分同為竊取機車之行
    為，以此參互以觀，堪認被告四次竊盜犯行應係基於同一「意圖為自己不法所有
    之概括犯意反覆為之」，尚難以竊取之客體不同而認係另行起意，併此敘明。查
    被告有事實欄所載之犯罪前科執行情形，有臺灣高等法院被告全國前案紀錄表、
    臺灣苗栗地方法院檢察署刑案資料查註紀錄表在卷可稽，其受有期徒刑執行完畢
    後，五年內再犯有期徒刑以上之本罪，為累犯，應依刑法第四十七條之規定，加
    重其刑。又起訴意旨雖僅提及被告如事實欄一(一)(二)及(三)之竊盜行為，惟就事實欄
    一(四)之竊盜犯行，被告既係基於概括之犯意所為，為裁判上一罪之關係，仍為起
    訴效力所及，且經檢察官移送併辦，依審判不可分原則，本院自應併予審究，附
    此敘明。爰審酌被告甲○○有違反藥事法及竊盜之前科，素行不良，其正值年壯
    ，不思正途賺取財富，竟一再竊取他人財產，本應嚴罰重懲，念其犯後坦承犯行
    ，態度良好，有坦承悔過之具體表現，且財物悉數尋回並返還被害人，及經公訴
    檢察官具體求處被告有期徒刑一年二月等一切情狀，量處如主文所示之刑，以資
    儆懲。
三、扣案之鑰匙一把，係被告自路邊拾起他人所丟棄之鑰匙，並用以竊取犯罪事實欄
    一(四)機車犯行乙節，業據被告供承明確，核屬被告所有供犯罪所用之物，爰依刑
    法第三十八條第一項第二款之規定，為沒收之諭知，附此敘明。
據上論斷，應依刑事訴訟法第二百七十三條之一第一項、第二百九十九條第一項前段
，刑法第二十八條、第五十六條、第三百二十條第一項、第四十七條、第三十八條第
一項第二款，罰金罰鍰提高標準條例第一條前段，判決如主文。
本案經檢察官張文傑到庭執行職務。
中      華      民      國    九十二    年     十一     月     十二     日
                                    臺灣苗栗地方法院刑事第三庭
                                          法  官  顧 正 德
右正本證明與原本無異。
如不服本判決，應於判決送達後十日內向本院提出上訴狀（應抄附繕本）。
                                          書記官  黃 正 中
中      華      民      國    九十二    年     十一     月     十二     日
附錄本判決論罪科刑法條全文：
中華民國刑法第三百二十條第一項
(普通竊盜罪)
意圖為自己或第三人不法之所有，而竊取他人之動產者，為竊盜罪，處五年以下有期
徒刑、拘役或五百元以下罰金。


司法院資訊處製作；財團法人民間司法改革基金會備份。
